臺灣高等法院臺南分院刑事判決　　　　 96年度上訴字第434號
上　訴　人
即　被　告　乙○○
　　　　　　　　　　（現羈押於臺灣臺南看守所）
選任辯護人　汪玉蓮　律師
上列上訴人因強盜等案件，不服臺灣嘉義地方法院九十六年度訴
字第一七三號中華民國九十六年三月三十日第一審判決（起訴案
號：臺灣嘉義地方法院檢察署九十五年度偵字第九Ｏ九五號、九
十六年度偵字第五Ｏ八號），提起上訴，本院判決如下：
    主  文
原判決撤銷。
乙○○意圖為自己不法之所有，以恐嚇使人將本人之物交付，累
犯，處有期徒刑拾月，減為有期徒刑伍月，如易科罰金以新台幣
壹仟元折算壹日。又（事實（二）部分）攜帶兇器，意圖為自己
不法之所有，以脅迫至使不能抗拒，而取他人之物，累犯，處有
期徒刑柒年陸月，褫奪公權柒年。又（事實（三）部分）攜帶兇
器，意圖為自己不法之所有，以脅迫至使不能抗拒，而取他人之
物，累犯，處有期徒刑柒年捌月，褫奪公權柒年。又（事實（四
）部分）攜帶兇器，意圖為自己不法之所有，以脅迫至使不能抗
拒，而取他人之物，累犯，處有期徒刑捌年，褫奪公權玖年。應
執行有期徒刑拾肆年陸月，褫奪公權玖年。
    事  實
一、乙○○前曾違反毒品危害防制條例案件，經臺灣嘉義地方法
    院判處有期徒刑五月確定，並於民國九十一年十一月一日執
    行完畢；詎仍不知悔改，竟各別起意，先後於：
（一）九十五年十一月十四日凌晨零時五十八分許，意圖為自己
      不法所有，前往嘉義市○○路六六一號「全家便利商店」
      內，先以左手插入上衣口袋，再佯裝購物而拿取一瓶價值
      新臺幣（下同）十元之紅茶飲料，接近收銀機櫃檯，並向
      店員丁○○恫稱：「我要搶劫，將收銀機打開，我只要錢
      。」等語，致丁○○心生畏懼，當場打開櫃檯處之二檯收
      銀機，乙○○遂自收銀機內取走全部現金共八千八百元及
      上開飲料一瓶，得手後逃逸。
（二）復另行起意，意圖為自己不法之所有，於九十五年十一月
      十五日凌晨一時五十分許，先將其平日所騎乘之QL5—777
      號輕型機車（車主高鈺雅，原名呂高金來）車牌拆卸，並
      攜帶客觀上具殺傷力足為兇器之水果刀一把，配戴其平日
      騎乘機車所使用之口罩、黑色外套、黑色拖鞋（涼鞋）、
      乳黃色半罩式安全帽後，隨即騎乘上開未懸掛車牌之機車
      ，前往嘉義市○○路一八一號「全家便利商店」內，趁店
      員林彥亨獨自看店之際，攜帶水果刀入內，以對林彥亨近
      身揮舞、及恫嚇：「我要搶劫，把錢拿出來。」等語之脅
      迫方式，至使林彥亨不能抗拒，乙○○乃動手自櫃檯內搜
      刮收銀機及抽屜內之現金共三千一百二十元、電話儲值卡
      五十餘張（合計價值約一萬元）及「峰」牌香煙五包，得
      手後騎乘上開未掛車牌之輕型機車逃逸。
（三）再另行起意，意圖為自己不法之所有，於九十五年十一月
      十六日凌晨二時十分許，將其平日騎乘之QL5—777號輕型
      機車車牌拆卸，並攜帶客觀上具殺傷力足為兇器之水果刀
      一把，配戴其平日騎乘機車所使用之口罩、黑色外套、黑
      色拖鞋（涼鞋）、乳黃色半罩式安全帽後，隨即騎乘上開
      未懸掛車牌之機車，前往嘉義市○○街二二○號「全家便
      利商店」內，趁店員丙○○獨自看店之際，攜帶水果刀入
      內，以對丙○○近身揮舞、及恫嚇稱：「我要搶劫，把收
      銀機打開。」等語之脅迫方式，至使丙○○不能抗拒，遭
      押往店內櫃檯角落，乙○○乃動手自櫃檯內搜刮收銀機及
      抽屜內之現金共計二萬八千一百零四元，得手後騎乘上開
      未掛車牌之輕型機車逃逸。
（四）又另行起意，意圖為自己不法之所有，於九十五年十一月
      二十二日凌晨二時二十六分許，先將其平日所騎乘QL5－7
      77號機車車牌拆卸，並攜帶客觀上具殺傷力足為兇器之水
      果刀一把，配戴其平日騎乘機車所使用之口罩、黑色外套
      、黑色拖鞋（涼鞋）、乳黃色半罩式安全帽後，隨即騎乘
      上開未懸掛車牌之機車，前往嘉義市○○街二四八號「全
      家便利商店」內，趁店員甲○○獨自看店，攜水果刀入內
      ，以對甲○○近身揮舞、及向甲○○恫嚇稱：「我要搶劫
      ，把收銀機打開。」等語之脅迫方式，客觀上使人不能抗
      拒，而動手自櫃檯內搜刮抽屜內財物之際，甲○○乃持三
      節式鐵棍加以反抗，終究讓乙○○搶走電話儲值卡九張（
      合計價值一千八百元）；乙○○欲離開現場時，因遭甲○○持鐵棒反擊頭部致安全帽破裂，雙方互奪水果刀而扭打
      之際，乙○○持水果刀傷及甲○○雙手後（傷害部分未具
      告訴），即迅速騎乘上開未掛車牌機車逃逸。經警據報趕
      至現場採證，扣得乙○○所有而遺留之半罩式安全帽一頂
      （已破裂）。
（五）前揭取得財物，嗣經乙○○花費用罄、或遺失【九十五年
      十一月二十二日（原判決誤載為九十五年十月二十二日）
      盜得之電話儲值卡部分】，嗣於九十五年十二月二十二日
      ，在嘉義市○○街七八號處，經警循線查獲，並得其同意
      搜索，當場扣得前開水果刀一把，及前揭其平日騎乘機車
      所配戴使用之黑色外套一件、黑色拖鞋（涼鞋）一雙、乳
      黃色半罩式安全帽一頂等物。
二、案經嘉義市警察局第一分局及嘉義市警察局第二分局報告臺
    灣嘉義地方法院檢察署檢察官偵查起訴。
    理  由
壹、程序部分（證據能力）：
    按被告以外之人於審判外之陳述，經當事人於審判程序同意
    作為證據，法院審酌該言詞陳述或書面陳述作成時之情況，
    認為適當者，亦得為證據。當事人、代理人或辯護人於法院
    調查證據時，知有第159條第1項不得為證據之情形，而未於
    言詞辯論終結前聲明異議，視為有前項之同意；刑事訴訟法
    第159條之5定有明文。證人即被害人丁○○（警37602號卷
    第5至6頁）、林彥亨（警37602號卷第7至8頁）、丙○○（
    警37602號卷第9頁）、高鈺雅（警37602號卷第10至11）、
    甲○○（警46號卷第6至9頁）於警詢中及證人丁○○（偵90
    95號卷第28至29頁、第32頁）、林彥亨（偵9095號卷第32至
    33頁）、丙○○（偵9095號卷第35至36頁）、甲○○（偵50
    8號卷第8至9頁）於偵查中之陳述，為審判外之陳述而屬傳
    聞證據；暨相關之物證：搜索扣押筆錄及扣押物品目錄表（
    警37602號卷第12至16頁）、被害報告單（警37602號卷第17
    至19頁、警46號卷第11頁）、全家便利商店搶案現場照片（
    警37602號卷第20至23頁）、全家便利商店內監視器翻拍之
    搶案照片（偵9095號卷第47至58頁、警46號卷第12至13頁）
    、內政部警政署刑事警察局刑紋字第950185842號鑑驗書（
    警37602號卷第24至25頁）、內政部警政署刑事警察局刑紋
    字第950177931號鑑驗書（警46號卷第14-1頁）、逮捕被告
    之照片（警37602號卷第26頁）、被告作案之兇刀及機車之
    照片（警37602號卷第27至32頁）、95年12月24日蘋果日報
    社會版（偵9095號卷第21頁）、現場勘查報告及所附採證同
    意書、現場照片30張（警46號卷第15至31頁）、扣案證物【
    黑色外套、黑色拖鞋、黑色握把水果刀、安全帽】，公訴人
    、被告於本院準備程序中對於前述證人於警詢或偵查中之證
    述及其他相關具傳聞性質之證據資料之證據能力，均表示沒
    有意見（見本院卷第41頁），且迄於言詞辯論終結前亦未聲
    明異議。本院審酌上開證人於警詢、偵查中之陳述及各項證
    據資料作成之情況，核無違法取證或其他瑕疪，且為證明本
    件犯罪事實所必要之重要關係事項，認為以之作為證據為適
    當，上開證人於審判外之陳述及其他相關證據資料，自得採
    為證據，合先敘明。
貳、實體部分：
一、上揭事實（一）部分，業據被告自白不諱，核與證人即店員
    丁○○於警詢指訴及偵訊時結證情節相符，復有被害報告單
    一紙附卷可證；被告以危害生命、身體安全之事恐嚇被害人
    丁○○，致使被害人因心生畏懼而任令自取財物，其顯有為
    自己不法所有之意圖甚明，綜上事證，被告自白確與事實相
    符，要屬無疑；此部分之事證明確，被告犯行，應堪認定。
二、上揭事實（二）部分，業據被告自白不諱，核與證人高鈺雅
    於警詢陳述情節相符，並經證人林彥亨於警詢及偵查時結證
    明確，復有被害報告單各一紙、嘉義市○○路全家便利商店
    監視錄影翻拍照片十三幀（一張附警37602號卷第23頁，餘
    十二幀附偵卷第47至48、50至58頁）、查獲被告時所拍攝之
    照片十八幀在卷可查（附警37602號卷第26頁至32頁）、嘉
    義市○○路全家便利商店提出之監視錄影光碟片一片，及水
    果刀一把、黑色外套一件、黑色拖鞋一雙及乳黃色半罩式安
    全帽一頂扣案可證；綜上所述，被告自白確與事實相符，要
    屬無疑；被告辯護人為被告辯護稱: 被告僅露出水果刀，並
    未對林彥亨用強暴行為，且林彥亨尚有相當之自由意思，未
    達不能抗拒之程度，被告僅犯恐嚇取財罪云云，顯不足採。
    又因此部分之事證已臻明確，被告辯護人請求勘驗該便利商
    店錄影帶，核無必要。被告犯行，應堪認定。
三、上揭事實（三）部分，業據被告自白不諱，核與證人高鈺雅
    於警詢陳述情節相符，並經證人丙○○於警詢及偵查時結證
    明確，復有被害報告單、內政部警政署刑事警察局九十五年
    十二月十九日刑紋字第0950185842號鑑驗書影本（警46號卷
    第14-1頁）各一紙、嘉義市○○街全家便利商店提出之監視
    錄影帶一捲在卷可稽，另有水果刀一把、黑色外套一件、黑
    色拖鞋一雙及乳黃色半罩式安全帽一頂扣案可證；綜上所述
    ，被告自白確與事實相符，要屬無疑；被告辯護人為被告辯
    護稱：當時丙○○並未理會被告將財務交付予被告，顯然當
    時尚有相當之自由意思，被告僅犯恐嚇取財罪云云，亦不足
    採。此部分事證明確，被告犯行，應堪認定。
四、訊據被告固不否認曾於上揭事實（四）所載之時間及地點，
    持水果刀進入欲強盜財物，惟辯稱：因當時店員持三節鐵棍
    反抗，伊被打到因此沒有搶到東西就走了，但是在警詢筆錄
    的時候警員說之前三件都承認了，第四件也承認沒有多大關
    係，當時我不知道是一罪一判，我才會承認有搶到東西，我
    並沒有搶到儲值卡云云。經查，被告乙○○如何於上開時間
    持水果刀進入嘉義市○○里○○街二四八號家便利商店，隨
    即走進櫃檯脅迫店員甲○○拿錢出來，因甲○○不從，被告
    乃自行動手欲打開收銀機，但無法打開，便打開櫃台下方抽
    屜，搶走九張電話IC卡，價值一千八百元。甲○○乃立即上
    前阻止並反抗要搶被告手中的刀子，兩人便在櫃檯內發生拉
    扯，甲○○之手指遭被告所持之水果刀殺傷，被告見狀往門
    外跑，甲○○就拿起櫃檯內鐵棒追打被告，被告所戴安全帽
    被甲○○所持之鐵棒打破，被告逃到芳安路一七三號前就騎
    一部輕型機車由芳安路西向東逃逸，甲○○乃回到店內打電
    話報警等情，業據證人甲○○先後於警詢及偵查中指訴綦詳
    （警37602號卷第9頁、偵508號卷第8至9頁）。核與被告於
    警詢中供稱：「我於九十五年十一月二十二日凌晨二時二十
    六分在嘉義市○○街二四八號全家便利商店，共搶走約九張
    電話IC卡價值約一千八百元，我持一把水果刀進去便利商店
    內向店員說要搶劫，結果我就打開超商內之抽屜，我看沒有
    現金就隨手將抽屜內之電話IC卡搶走，現場並與店員發生打
    鬥，得手後我騎乘QL5-777號輕型機車（當時未懸掛車牌）
    逃逸。」等語相符。而證人甲○○於本院審理時具結證稱：
    「（審判長問：他有無拿走東西？）答：他之後拿走九張電
    話IC卡走。」；「（審判長問：那九張IC卡他有無拿走？）
    答：他有拿走，他拿IC卡走，但是我不知道有幾張。」；「
    （審判長問：那九張是怎麼知道的？）答：那是事後店長清
    點之後才知道九張。」等語，足證被告確有自該便利商店搶
    走九張電話IC卡無疑。被告辯稱未搶得電話IC卡云云，並不
    實在，而不可採信。此外，有被害報告單一紙、監視錄影翻
    拍照片四幀（警卷第12至13頁）、內政部警政署刑事警察局
    九十六年一月二日刑紋字第0950177931號鑑驗書影本一紙、
    現場照片三十幀在卷可稽；又有嘉義市○○街全家便利商店
    提出之監視錄影光碟一片，及水果刀一把、黑色外套一件、
    黑色拖鞋一雙、乳黃色半罩式安全帽二頂（一頂已破裂）扣
    案可證；其中破裂之安全帽，經原審勘驗結果為：破璃塑膠
    面罩破裂，安全帽前緣到後緣破裂成二半，有勘驗筆錄一份
    存卷足參（原審卷第56頁）。雖被告辯護人為被告辯護稱：
    既然當時甲○○上前阻止並反抗，還拿鐵棒追打被告，顯然
    其尚有自由意思，未達不能抗拒之程度云云，不可採取。綜
    上所述，此部分之事證明確，被告辯護人請求勘驗該便利商
    店錄影帶，核無必要。故被告犯行，應堪認定。
五、按刑法之恐嚇取財罪與強盜罪之區別，係以對於被害人施用
    強暴、脅迫等非法方法，所加之威嚇程度為標準，倘其程度
    足以抑壓被害人之意思自由，達使不能抗拒之程度，而取他
    人之物或使其交付者，即屬強盜罪；否則，被害人交付財物
    與否，尚有相當之意思自由，在社會一般通念上，猶未達不
    能抗拒之程度，不過因此懷有恐懼之心，則僅成立恐嚇取財
    罪；再所謂至使不能抗拒，係指行為人所施用之強暴、脅迫
    等非法方法，在「客觀上」足使被害人喪失意思自由，並達
    於不能抗拒之程度者而言；倘未達於此程度，因被害人「主
    觀上」之畏懼，不敢出而抵抗，任其取得財物者，除合於恐
    嚇取財罪之要件，應論以該罪名外，要難以強盜罪相繩。（
    最高法院六十七年臺上字第五四二號判例及八十九年度臺上
    字第三七八三號意旨參照）查上開事實（一）部分，依證人
    即被害人丁○○於偵訊中結證稱：「他對我說要搶劫，因為
    我認為人安全比較重要，錢再賺就有了，他左手插在口袋，
    看起來鼓鼓的，我怕反抗他會傷害我。」等語（偵卷第29頁
    ），被害人丁○○僅因主觀上猜想被告「可能」持有器械，
    經其斟酌權衡後，而決定任其取走財物，依一般社會通念，
    客觀上被告行為未達到足使被害人喪失意思自由，至不能抗
    拒之程度甚明。是核事實（一）部分被告所為，係犯刑法第
    三百四十六條第一項之恐嚇取財罪。
六、再按強盜罪所施用之強暴、脅迫手段，祇須足以壓抑被害人
    之抗拒，使其喪失意思自由為已足，其暴力縱未與被害人身
    體接觸，或縱被害人並無抗拒行為，仍於強盜罪之成立，不
    生影響（最高法院二十二年上字第三一七號、三十年上字第
    三二三號判例意旨參照）。經查，上揭事實（二）、（三
    ）部分，被告持以行強暴、脅迫之水果刀，經原審勘驗結果
    ，扣案水果刀全長三十二公分，刀柄部分長十二公分，刀身
    部分長約二十公分，刀身為不銹鋼製，單刃開鋒，刀尖尖銳
    ，有勘驗筆錄存卷足參（原審卷第30頁），為足以威脅人身
    安全之兇器；被告持前開鋒利兇器，於深夜時際，趁被害人
    一人獨自在便利商店內，持以朝向被害人身體近身揮舞，或
    言明強盜、或喝令被害人交付財物等語，自難期待被害人驟
    遇行劫、手無寸鐵之際，敢能有何積極反抗？況被告既持械
    立於商店出口，觀之被害人或因懼於兇器、或因逃跑無門、
    呼救不易等客觀情狀，被告上開行為，依一般社會通念判斷
    ，已使被害人生命、身體、安全恐受立即危害，心理受壓制
    ，而喪失意思自由至不能抗拒，而該當於刑法強盜罪之脅迫
    行為。公訴人於起訴書事實就此誤認為強暴行為，固有未洽
    ，然不影響被告罪名之成立，併此敘明。核被告上揭事實（
    二）、（三）部分所為，均係犯刑法第三百三十條之攜帶兇
    器強盜罪。
七、又刑法第三百二十八條強盜取財罪所稱「至使不能抗拒」，
    現實例採客觀說，認為祇須行為人行為之性質及當時存在之
    具體情狀，可資抑制被害人之抗拒者，即克相當，至被害人
    實際上有未抗拒，則非所問。（參司法院（78）廳刑一字第
    一六九二號函）本件事實（四）部分，雖證人甲○○於本院
    九十六年六月十二日審理時結證稱：「（審判長問：你之後
    有拿鐵棒與他抵抗，是否他已經拿完ＩＣ卡你才拿鐵棒與他
    抵抗？）答：他在拿的過程中我拿鐵棒抵抗。」（本院卷第
    64頁）但被告當時手持水果刀，於深夜進入店內行搶，客觀
    上一般人遇上此種狀況，當已達無法抗拒之程度，雖證人甲○○曾持鐵棍與被告抵抗，但依被告行為之性質及當時存在
    之具體情狀，已可資抑制被害人之抗拒，揆諸前開說明，被
    告所為亦係犯刑法第三百三十條之攜帶兇器強盜罪。
八、被告所犯前開恐嚇取財罪及三次攜帶兇器強盜罪四罪間，其
    犯意各別，行為互殊，法益亦異，應予分論併罰。又被告前
    曾違反毒品危害防制條例案件，經原審法院判處有期徒刑五
    月確定，並於九十一年十一月一日執行完畢，有臺灣嘉義地
    方法院檢察署刑案資料查註紀錄表及臺灣高等法院被告前案
    紀錄表各一份附卷可按，其於徒刑執行完畢五年以內，故意
    再犯本案為有期徒刑以上之各罪，均為累犯，均應依刑法第
    四十七條第一項規定，各加重其刑。又按中華民國九十六年
    罪犯減刑條例業經立法院於九十六年六月十五日三讀通過，
    並定於九十六年七月十六日施行。而犯罪在中華民國九十六
    年四月二十四日以前者，除本條例另有規定外，依下列規定
    減刑：一、死刑減為無期徒刑。二、無期徒刑減為有期徒刑
    二十年。三、有期徒刑、拘役或罰金，減其刑或金額二分之
    一。中華民國九十六年罪犯減刑條例第二條第一項定有明文
    。經查，被告乙○○於九十五年十一月十四日犯本件事實（
    一）之恐嚇取財罪，其犯罪時間，在中華民國九十六年四月
    二十四日以前，所犯上開之罪，復無不得減刑之例外情形，
    自合於上開條例第二條第一項第三款之規定，應予減刑。
九、原審以被告之犯行，事證明確，予以論罪科刑，固非無見。
    惟查：原判決宣示後，中華民國九十六年罪犯減刑條例業經
    立法院於九十六年六月十五日三讀通過，並自九十六年七月
    十六日施行，原審未及引用該條例之規定，就被告所犯恐嚇
    取財罪之宣告刑予以減刑，自有未洽。雖被告上訴意旨，否
    認犯強盜罪，固不足取，惟原判決既上開可議之處，自應由
    本院予以撤銷改判。爰審酌被告曾犯誣告、毒品危害防制條
    例之前案紀錄（有臺灣嘉義地方法院檢察署刑案資料查註紀
    錄表及臺灣高等法院被告前案紀錄表各一份附卷可按），素
    行非佳；其出於缺錢施用毒品及花費、不勞而獲之動機及目
    的；犯罪時未受明顯刺激；夜間獨自攜帶兇器強盜、恐嚇取
    財之手段；依其陳述，其高職畢業，未婚，無子女，前從事
    貨車搬貨助手，月入約三萬餘元，父母已離婚，現祖母、妹
    妹同住等生活狀況及智識程度；與被害人素不相識；犯罪竊
    盜財物價值非低、於強盜過程而傷害一人；及犯後坦承大部
    分之犯行、但尚未與被害人和解之態度等一切情狀，量處如
    主文所示之刑。又依被告犯罪之性質，本院認為有褫奪公權
    之必要，併予分別宣告褫奪公權七年、七年、九年【事實（
    二）、（三）、（四）】，以資懲儆。至偵查及公訴檢察官
    均未具體求刑，被告及辯護人於原審就科刑範圍表達接受有
    期徒刑十年以下之宣告之意願，惟本院就對有罪之被告科刑
    ，已審酌刑法第五十七條各款所臚列情事，並考量被告一再
    於夜間持刀強盜之實害程度，目無法紀，及各罪於定執行刑
    前，合併有期徒刑已達二十四年，於定應執行刑時倘處以十
    年徒刑，無異置廢止連續犯後之各罪併罰意旨於不顧，兼以
    被告又未竭力和解賠償以贖其衍，委有不宜輕縱情狀，其求
    刑範圍失之過輕，尚難逕予採納，附此敘明。
十、至扣案水果刀一支，雖係供被告犯前開犯行所用之物，然係
    其祖母所購買而非被告所有，業經被告審理時陳述明確（原
    審卷第57頁），自不得為沒收宣告之諭知。至扣案黑色外套
    一件、黑色拖鞋（涼鞋）一雙、乳黃色半罩式安全帽二頂（
    其中一頂破裂），為被告平日穿著或騎乘機車所配戴使用，
    為被告審理時供述在卷（原審卷第57、58頁），與本案犯罪
    之成立尚無直接關連性，自與供犯罪所用之物無涉，亦不為
    沒收之諭知。
據上論結，應依刑事訴訟法第三百六十九條第一項前段、第三百
六十四條、第二百九十九條第一項前段，刑法第三百四十六條第
一項、第三百三十條第一項、第四十七條、第五十一條第五款、
第八款、第四十一條第一項、第三十七條第二項，中華民國九十
六年罪犯減刑條例第二條第一項第三款、第七條、第十一條，判
決如主文。
本案經檢察官劉得鉦到庭執行職務。
中　　華　　民　　國　　96　　年　　7　　月　　24     日
                  刑事第六庭  審判長法　官  蔡崇義
                                    法　官  董武全
                                    法　官  曾文欣
以上正本證明與原本無異。
恐嚇取財罪部分不得上訴。
其餘如不服本判決，應於收受本判決後十日內向本院提出上訴書
狀。其未敘述上訴理由者並得於提起上訴後十日內向本院補提理
由書狀（均須按他造當事人之人數附繕本）「切勿逕送上級法院
」。
　　　　　　　　　　　　　　　　　　書記官  李育儒
中　　華　　民　　國　　96　　年　　7 　　月　　25　　日
附錄論罪法條全文：
中華民國刑法第346條第1項
意圖為自己或第三人不法之所有，以恐嚇使人將本人或第三人之
物交付者，處6月以上5年以下有期徒刑，得併科1千元以下罰金
。
中華民國刑法第330條（加重強盜罪）
犯強盜罪而有第321條第1項各款情形之一者，處7年以上有期徒
刑。
前項之未遂犯罰之。
